【裁判字號】    99,重訴,71
【裁判日期】    990625
【裁判案由】    損害賠償
【裁判全文】
臺灣高雄地方法院民事判決              99年度重訴字第71號
原      告  鑫鎧複材開發股份有限公司
法定代理人  甲○○
訴訟代理人  范仲良律師
被      告  乙○○
上當事人間損害賠償事件，本院於民國99年6 月8 日言詞辯論終
結，判決如下：
    主  文
被告應給付原告新台幣柒佰貳拾萬壹仟陸佰拾元，及自民
國九十九年五月二十日起至清償日止，按週年利率百分之五計算
之利息。
原告其餘之訴駁回。
訴訟費用由原告負擔十分之一，餘由被告負擔。
本判決第一項於原告以新台幣貳佰肆拾萬元供擔保後，得假執行
。
原告其餘假執行之聲請駁回。
    事實及理由
一、本件被告經合法通知，未於言詞辯論期日到場，核無民事訴
    訟法第386 條各款所列情形，爰依原告聲請，由其一造辯論
    而為判決。
二、原告主張：被告乙○○於民國98年2 、3 月間，向原告法定
    代理人甲○○表示具有生產相關碳纖維複合材料產品製造、
    生產、銷售等專門技術，可由甲○○邀人出資，被告則提供
    技術合作生產。嗣甲○○乃與股東共同出資新台幣（下同）
    1220萬元成立原告公司，被告亦擔任共同發起人，其股款則
    由被告以其所稱之技術及設備入股，技術部分出資額為106
    萬元，設備部分出資額為182 萬元，兩造並簽訂協議書（下
    稱系爭協議書），被告保證提供完整之技術，否則願將所得
    利益及取得之股份全數歸還，並賠償因此衍生之損害，原告
    則聘任被告擔任廠長一職。詎原告公司成立後，被告屢次藉
    口生產設備不足，無法生產，陸續再由原告購買或訂製相關
    設備327 萬7,346 元，購買碳纖維定型爐31萬3,614 元及組
    合式冷凍庫14萬2,857 元，惟被告仍無法用以生產相關產品
    ，徒增耗費，擔任廠長期間受領薪資69萬8,827 元係違約所
    得之利益，另製造之不良品無法修復及出售，損失56萬
    7,816 元，嗣於98年11月以無法提供技術為由自原告公司離
    職。原告為此再耗費一千餘萬元自日本購買技術，並派遣人
    員至日本受訓，花費員工受訓之交通及食宿費用40萬0,626
    元，另因本件訴訟支付律師費用5 萬元。被告作價出資之所
    有設備因模具工法不同無法使用，致原告先前投入資金蒙受
    嚴重損失，故上開以技術及設備作價為股款之部分，等同未
    出資，違反公司法第131 條之股款出資義務，又被告違反系
    爭協議書之約定，被告不能提出完整專業技術，顯有給付不
    能情事，自應負債務不履行之損害賠償責任。為此，爰依公
    司法第131 條、系爭協議書即債務不履行之法律關係，提起
    本訴，並聲明：(一)被告應給付原告833 萬1,086 元，及自起
    訴狀繕本送達翌日起至清償日止，按週年利率5 ％計算之利
    息；(二)願供擔保，請准宣告假執行。
三、被告未於言詞辯論期日到場，亦未提出準備書狀作何聲明或
    陳述。
四、原告主張兩造簽訂系爭協議書、被告以技術及設備作價出資
    ，但違約無法提供技術及生產相關產品，為此支付、損失上
    開各項費用等事實，已據其提出系爭協議書、模具工法不同
    之設備明細、被告薪資明細及領取薪資之扣繳憑單、不良品
    品項明細及照片、統一發票、成本明細表、員工赴日受訓之
    出差報告暨費用申請單、出差旅費憑證及律師費收據等資料
    為證（卷第11-16 、38-106頁）。被告經合法通知，未到庭
    爭執，亦未提出書狀作件聲明或陳述，本院依上開證據調查
    之結果，自堪信原告之主張為真實。
五、依系爭協議書第9 條約定：「乙方（即被告）如有違反本協
    議之規定，除違約所得之利益應賠付甲方（即原告）外，應
    將所取得之股份、分紅配股之提撥金額全數歸還，作為違反
    本協議書約定之懲罰性違約金，甲方因之所衍生之損害亦由
    乙方負擔（包括但不限於委任律師費用）」，據此，原告得
    請求之項目及金額如下：
  (一)技術出資及設備出資部分：
    被告以其專業技術及設備出資，各為106 萬元及182 萬元，
    並取得相當金額之股數，此觀之卷附系爭協議書第2 、3 條
    之約定即明。是被告因該技術及設備作價出資取得之股款自
    應如數返還，原告此項請求，應予准許。
  (二)被告擔任廠長期間受領薪資部分：
    原告主張被告違反系爭協議，不能提供有效技術及設備，無
    端支付被告98年3 月至11月擔任廠長期間之薪資69萬8,827
    元，係被告違反系爭協議所受之利益，應負返還之責。查被
    告受僱於原告擔任廠長一職，固係被告前承諾可提供相關碳
    纖維複合材料產品製造生產及銷售而來，然其擔任廠長後受
    領薪資則係基於雙方勞動契約，因提供勞務而獲取之對價，
    尚難認係被告「違約所獲得之利益」，故原告此部分請求，
    尚非有據，不應准許。
  (三)外購、訂製相關設備之損失及生產不良品無法修復及出售部
    分：
    被告違約無法提供生產相關碳纖維複合材料產品製造、生產
    、銷售等專門技術，該作價出資之設備無法生產相關產品，
    被告因此另自製及外購相關設備，均因技術不足及工法不同
    無法使用，所生產之不良產品亦無法出售或修復，則該自製
    及外購設備327 萬7,346 元、組合式冷凍庫14萬2,857 元及
    碳纖維定型爐31萬3,614 元，另無法出售或修復之不良品56
    萬7,816 元，核均屬被告違約所衍生之損害，是原告此部分
    請求，係有所憑，應予准許。
  (四)員工赴日受訓交通及食宿費用部分：
    原告主張因被告不能提供有效技術及設備，為取得相關技術
    ，乃派遣員工赴日受訓，為此支付員工交通及食宿費用合計
    40萬0,626 元，固提出員工赴日受訓之出差報告暨費用申請
    單及出差旅費憑證附卷可參。惟被告雖有不能提供相關技術
    及設備之違約事實，但該所衍生之損害除有明文約定者外，
    自僅限於其技術不足、設備無法使用、生產產品不良無法銷
    售或其他因此所生之無益花費等事項，至於原告另為取得該
    相關技術，派遣員工赴日受訓，係基於謀求公司將來營運獲
    利之考量，故此項花費係積極獲取未來利益之目的而生，與
    被告違約所衍生之損害尚無直接關聯，是原告此部分請求亦
    非有據，不應准許。
  (五)律師費5萬元部分：
    原告為本件訴訟委任律師花費5 萬元，有收據1 紙為證（卷
    第106 頁），此為系爭協議書第9 條明文約定，則原告此項
    請求自有憑據，應予准許。
六、綜上所述，原告依系爭協議書之約定，請求被告給付技術出
    資及設備出資各為106 萬元及182 萬元；自製及外購設備
    327 萬7,346 元、組合式冷凍庫14萬2,857 元及碳纖維定型
    爐31萬3,614 元；另無法出售或修復之不良品56萬7,816 元
    ；律師費5 萬元，合計723 萬1633元（計算式：0000000+00
    00000+0000000+142857+313614+567816+50000＝0000000 ）
    ，及自起訴狀繕本送達（見卷內第31頁本院送達證書）之翌
    日即99年5 月20日起至清償日止，按週年利率百分之5 計算
    之利息，為有理由，應予准許，至超逾此部分之請求，則屬
    無據，應予駁回。
七、原告陳明願供擔保，聲請宣告假執行，就其勝訴部分，核無
    不合，爰酌定相當擔保金額准許之。至其敗訴部分，其假執
    行之聲請已失依附，自應予駁回。
八、綜上所述，本件原告之訴為一部有理由，一部無理由，依民
    事訴訟法第385 條第1 項前段、第79條、第390 條第2 項，
    判決如主文。
中    華    民    國    99    年    6     月    25    日
                  民事第三庭  法  官  李嘉益
以上正本證明與原本無異。
如對本判決上訴，須於判決送達後20日內向本院提出上訴狀，同
時表明上訴理由（原判決所違背之法令及其具體內容或依訴訟資
料可認為原判決有違背法令之具體事實）；如已於本判決宣示後
送達前提起上訴者，應於判決送達後10日內補具上訴理由（均須
按他造當事人之人數附繕本）。
中    華    民    國    99    年    6     月    28    日
                              書記官  陳瓊芳

司法院資訊處製作；財團法人民間司法改革基金會備份。
